## Daniela Roxana Escobar

Móvil: (54) 266 4164461 <u>daniroxescobar@gmail.com</u> https://www.linkedin.com/in/danirox

### RESUMEN

Con más de 5 años de experiencia en diseño digital, llevo más de un año enfocándome en el desarrollo. A través de arduo esfuerzo, estudio y dedicación, hoy me dedico al desarrollo front-end.

Soy una persona detallista, organizada y perseverante. Mi pasión por el diseño y la tecnología me ha llevado a seguir perfeccionándome y formándome constantemente. Mi objetivo es alcanzar una carrera de stack completo y especializarme en diseño UX/UI. Estoy decidida a seguir creciendo en este apasionante campo y enfrentar nuevos retos con entusiasmo.

### **EXPERIENCIA PROFESIONAL**

### **Programa ONE Alura Latam**

Marzo 2023 - Actualidad

Programa de educación y empleabilidad con el objetivo social de formar personas en tecnología y conectarlas con el mercado laboral a través de empresas colaboradoras.

#### Estudiante en práctica

Responsable de asistir activamente en las tareas y proyectos asignados, trabajando bajo la guía y supervisión de los profesionales y miembros del equipo. Dispuesta a aprender de manera continua y mejorar mis habilidades en el área específica de la práctica.

- Cumplí desafío portafolio Latam al desarrollar portafolio funcional con las tecnologías básicas front-end.
- Efectué desafío encriptador de texto que permitió codificar el texto ingresado por el usuario al desarrollar una aplicación web con JavaScript.
- Concreté desafio ecommerce AluraGeek al desarrollar un ecommerce funcional para la venta de artículos gammer.

### **Profesional Independiente**

**Julio 2020 – Octubre 2022** 

Profesional Independiente, que ha decidido ejercer de manera autónoma y emprender proyectos y trabajos de manera independiente, sin vinculación a una empresa o entidad específica. Enfoque centrado en ofrecer servicios personalizados y de alta calidad a clientes y empresas que requieren de mis habilidades y conocimientos especializados.

#### Diseñadora de agendas

Responsable de diseñar agendas personalizadas. Profesional creativa y detallista especializada en la creación de agendas únicas y a medida para satisfacer las necesidades y preferencias específicas de cada cliente.

- Diseñé y elaboré agendas funcionales y estéticamente atractivas que reflejaran la personalidad y estilo de vida de cada cliente.
- Realicé la imagen del emprendimiento RYG Latidos al crear su logo, etiquetas y tarjetas para la marca de su ropa.
- Elaboré tarjetas de invitación de evento para 25 invitados al personalizar y proponer distintos modelos acordes a los intereses del cliente.

## **Empresa PUKO**

# Septiembre 2016 - Marzo 2019

Empresa enfocada en la personalización de artículos varios como prendas, tazas y cartucheras teniendo como principales clientes egresados escolares, clientes individuales y empresas.

#### Diseñadora

Responsable de la creación de piezas gráficas y visuales para diversas plataformas y medios, incluyendo logotipos, folletos, banners, carteles, presentaciones, gráficos para redes sociales y otros materiales promocionales.

- Diseñé un conjunto de remeras, camperas y tazas para 30 egresados de nivel inicial del colegio fundación Cristiana al idear, maquetar y elaborar los artículos solicitados.
- Personalicé 40 tazas para la empresa FGR Ópticas al asistir y apoyar al cliente en la confección del diseño.
- Confeccioné diseño para 40 remeras para 34 egresados de nivel secundario del colegio Norbridge al proporcionar los requerimientos de los clientes en el diseño.

### **EDUCACIÓN**

Diseño UX Google Junio 2023 - Actual

Coursera.

Soporte de TI Google Junio 2023 - Actual

Coursera.

Desarrollo Front-end Marzo 2023 - Actual

Alura Latam.

Certificación en HTML y CSS Octubre 2022 - Enero 2022

OpenBootcamp.

Algoritmos de JavaScript y estructura de datos Julio 2022 - Actual

FreeCodeCamp.

JavaScript esencial Noviembre 2022 - Diciembre 2022

LinkedIn Learning.

Diseño web responsivo Julio 2022 - Diciembre 2022

FreeCodeCamp.